臺灣臺北地方法院刑事判決　　　　　　　93年度訴字第1670號
公　訴　人　臺灣臺北地方法院檢察署檢察官
被　　　告　丙○○
選任辯護人　沙洪律師
被　　　告　戊○○
選任辯護人　蔡明熙律師
上列被告等因違反槍砲彈藥刀械管制條例案件，經檢察官提起公
訴（九十三年度偵字第一五０九八、一九二四七號），本院判決
如下：
    主  文
丙○○未經許可，持有可發射子彈具殺傷力之改造玩具手槍，處
有期徒刑肆年，併科罰金新台幣拾萬元，罰金如易服勞役，以新
台幣玖佰元即銀元參佰元折算壹日。扣案仿GLOCK廠19C型半自動
手槍製造之玩具手槍更換土造金屬槍管改造而成之改造手槍壹支
（含彈匣壹個，槍枝管制編號0000000000）、制式子彈肆顆、土
造子彈陸顆及土造金屬槍管壹支均沒收。
戊○○共同未經許可，寄藏可發射子彈具殺傷力之改造玩具手槍
，處有期徒刑參年貳月，併科罰金新台幣伍萬元，罰金如易服勞
役，以新台幣玖佰元即銀元參佰元折算壹日。扣案仿GLOCK廠19C
型半自動手槍製造之玩具手槍更換土造金屬槍管改造而成之改造
手槍壹支（含彈匣壹個，槍枝管制編號0000000000）、制式子彈
肆顆、土造子彈陸顆及土造金屬槍管壹支均沒收。
    事  實
一、丙○○前於民國九十二年間曾因違反槍砲彈藥刀械管制條例
    案件經臺灣板橋地方法院檢察署檢察官起訴後，由臺灣板橋
    地方法院以九十三年度訴字第四一四號案件審理中。戊○○
    於九十一年間則因竊盜案件經臺灣高等法院高雄分院以九十
    一年度上訴字第一四一八號判決有期徒刑一年，緩刑三年確
    定，而於緩刑中。詎其二人均不知悔改，均明知未經主管機
    關許可，不得持有、寄藏經公告禁止之可發射子彈具有殺傷
    力之槍枝、子彈、槍砲彈藥主要組成零件，惟丙○○竟於上
    開九十二年六月二日、同年九月三日為警查獲後，另行起意
    而基於持有經公告禁止之可發射子彈具有殺傷力之槍枝、子
    彈、槍砲彈藥主要組成零件之犯意，在不詳時間、地點，由
    不詳人士處取得仿GLOCK廠19C型半自動手槍製造之玩具手槍
    更換土造金屬槍管改造而成之改造手槍一支（含彈匣一個，
    槍枝管制編號0000000000）、具殺傷力之制式子彈五顆（含
    試射一顆）、具殺傷力之土造子彈八顆（含試射二顆）及槍
    砲彈藥主要組成零件之土造金屬槍管一支，並放置於其位於
    臺北市○○○路住處而持有之。嗣丙○○因於九十三年八月
    十七日凌晨在臺北縣中和市南勢角某處夜市遇警臨檢盤查，
    唯恐事發，乃以行動電話與戊○○聯繫，告之因遇警盤查，
    命其與姓名、年籍不詳綽號「炳志」之成年男子前往其上開
    臺北市○○○路住處，將其所持有之前揭仿GLOCK廠19C型半
    自動手槍製造之玩具手槍更換土造金屬槍管改造而成具殺傷
    力之改造手槍一支（含彈匣一個，槍枝管制編號0000000000
    ）、具殺傷力之制式子彈五顆（含試射一顆）、具殺傷力之
    土造子彈八顆（含試射二顆）及槍砲彈藥主要組成零件之土
    造金屬槍管一支移置他處寄藏，避免為警查獲，戊○○與該
    姓名、年籍不詳綽號「炳志」之成年男子乃基於寄藏可發射
    子彈具有殺傷力之槍枝、子彈及槍砲彈藥主要組成零件之犯
    意聯絡，共同依丙○○指示前往上開臺北市○○○路處所取
    走前開仿GLOCK廠19C型半自動手槍製造之玩具手槍更換土造
    金屬槍管改造而成具殺傷力之改造手槍一支（含彈匣一個，
    槍枝管制編號0000000000）、具殺傷力之制式子彈五顆（含
    試射一顆）、具殺傷力之土造子彈八顆（含試射二顆）及槍
    砲彈藥主要組成零件之土造金屬槍管一支後，由戊○○藏放
    於其所承租之位於臺北縣中和市○○街三九一號宏仁賓館五
    ０七號房間內，而寄藏前揭仿GLOCK廠19C型半自動手槍製造
    之玩具手槍更換土造金屬槍管改造而成具殺傷力之改造手槍
    一支（含彈匣一個，槍枝管制編號0000000000）、具殺傷力
    之制式子彈五顆（含試射一顆）、具殺傷力之土造子彈八顆
    （含試射二顆）及槍砲彈藥主要組成零件之土造金屬槍管一
    支。嗣於同年月十九日凌晨零時許，為警於上開宏仁賓館五
    ０七號房間內查獲並扣得前開仿GLOCK廠19C型半自動手槍製
    造之玩具手槍更換土造金屬槍管改造而成具殺傷力之改造手
    槍一支（含彈匣一個，槍枝管制編號0000000000）、具殺傷
    力之制式子彈五顆（含試射一顆）、具殺傷力之土造子彈八
    顆（含試射二顆）及槍砲彈藥主要組成零件之土造金屬槍管
    一支，與不具殺傷力之仿GLOCK廠27C型半自動手槍製造之玩
    具手槍更換土造金屬槍管改造而成之改造手槍一支（含彈匣
    一個，槍枝管制編號0000000000）、不具殺傷力之土造子彈
    九顆（含試射三顆）、非屬槍砲彈藥主要組成零件內具阻鐵
    之玩具金屬槍管四支、玩具金屬滑套四個、玩具金屬彈匣二
    個、玩具金屬槍身（起訴書記載為手槍底座）二支、玩具金
    屬彈殼（起訴書記載為半成品子彈）一百十八顆、砂輪機二
    台（起訴書誤載為沙輪機）、焊槍一台等物品。
二、案經臺北縣政府警察局海山分局報告臺灣臺北地方法院檢察
    署檢察官偵查起訴。
    理  由
一、訊據被告丙○○雖坦承因遇警臨檢盤查，而以電話聯繫被告
    戊○○前往伊位於臺北市○○○路家中幫忙搬東西去其他處
    所放置，扣案制式子彈五顆（含試射一顆）為其所有乙節，
    惟矢口否認有何持有槍、彈與槍砲彈藥主要組成零件之犯行
    ，辯稱：扣案制式子彈五顆（含試射一顆）是之前沒有被警
    察查獲留下來的，另扣案之仿GLOCK廠19C型半自動手槍製造
    之改造玩具手槍一支、改造子彈八顆（含試射二顆）及槍砲
    彈藥主要組成零件之土造金屬槍管一支等物品均非伊所有云
    云。又被告戊○○則對於因被告丙○○為警臨檢盤查而命伊
    前往臺北市○○○路住處取走扣案物品後藏起來，而扣案仿
    GLOCK廠19C型半自動手槍製造之改造玩具手槍一支、制式子
    彈五顆（含試射一顆）、改造子彈八顆（含試射二顆）及槍
    砲彈藥主要組成零件之土造金屬槍管一支是在其所承租之宏
    仁賓館五０七號房間內所查獲等情，亦不否認，然否認有何
    寄藏可發射子彈具有殺傷力之槍枝、子彈、槍砲彈藥主要組
    成零件之犯行，辯稱：伊並不知道被告丙○○要其藏放之物
    品是槍、彈及槍砲彈藥主要組成零件云云。
二、經查：
  (一)扣案仿GLOCK廠19C型半自動手槍製造之玩具手槍一支（含彈
    匣一個，槍枝管制編號0000000000）、制式子彈五顆（含試
    射一顆）、土造子彈十七顆（含試射五顆）、土造金屬槍管
    一支、仿GLOCK廠27C型半自動手槍製造之玩具手槍一支（含
    彈匣一個，槍枝管制編號0000000000）、槍管四支、滑套四
    個、彈匣二個、手槍底座二支、半成品子彈一百十八顆、砂
    輪機二台、焊槍一台等物品均係臺北縣政府警察局海分局員
    警於九十三年八月十九日凌晨在位於臺北縣中和市○○街三
    九一號宏仁賓館被告戊○○所承租之五０七號房間內所查扣
    者，為被告戊○○所不否認，核與證人即現場查獲之員警乙
    ○○、丁○○於本院審理中證述相符（見本院九十四年六月
    十五日審判筆錄第二、四頁），並有臺北縣政府警察局海山
    分局搜索扣押筆錄、現場查獲照片五張可稽（見九十三年度
    偵字第一九二四七號卷第三九至四七頁）。又上開扣案物分
    別經檢察官及本院送鑑定結果，其中仿GLOCK廠19C型半自動
    手槍製造之玩具手槍一支（含彈匣一個，槍枝管制編號0000
    000000）認係更換土造金屬槍管改造而成之改造手槍，機械
    性能良好，可擊發適用子彈，具殺傷力，制式子彈五顆（含
    試射一顆）均具殺傷力，土造子彈八顆（含試射二顆）均可
    擊發而具殺傷力，土造金屬槍管一支係屬內政部八十六年十
    一月二十四日台（）內警字第八六七０六八號公告之槍砲
    彈藥主要組成零件；至其餘扣案之仿GLOCK廠27C型半自動手
    槍製造之玩具手槍一支（含彈匣一個，槍枝管制編號000000
    0000）認係更換土造金屬槍管改造而成之改造手槍，經檢視
    ，其土造金屬槍管車造不良致槍管及滑套無法固定於槍身上
    ，無法供擊發子彈使用，不具殺傷力，土造子彈九顆（含試
    射三顆）均不具殺傷力，槍管四支為內具阻鐵之玩具金屬槍
    管，滑套四個為玩具金屬滑套，彈匣二個為玩具金屬彈匣，
    手槍底座二支為玩具金屬槍身，半成品子彈一百十八顆為玩
    具金屬彈殼，均非屬於公告之槍砲彈藥主要組成零件，有內
    政部警政署刑事警察局九十三年十月七日刑鑑字第０六三０
    一七九八一四號槍彈鑑定書、內政部九十四年三月二十一日
    內授警字第０九四０一００三四三號函、內政部警政署刑事
    警察局九十四年四月十一日刑鑑字第０九四００二八九九０
    號函可稽（見九十三年度偵字第一五０九八號卷第一三五至
    一三七頁、本院卷），是扣案仿GLOCK廠19C型半自動手槍之
    之改造手槍一支（含彈匣一個，槍枝管制編號0000000000）
    、制式子彈五顆（含試射一顆）及土造子彈八顆（含試射二
    顆）均具殺傷力，而扣案土造金屬槍管一支則屬於槍砲彈藥
    主要組成零件無誤。
  (二)被告戊○○雖辯稱：自被告丙○○處取得上開扣案物品時，
    並不知道其內是槍彈云云，惟其亦供稱：被告丙○○聯絡伊
    ，告以因在夜市吃宵夜時被警察臨檢，為了被警察查獲，所
    以要其前往臺北市○○○路住處取走扣案物品後藏起來等語
    ，核與證人即經本院分離調查證據程序後改以證人身分具結
    之被告丙○○於本院審理中作證之詞相符（見本院九十四年
    八月十一日審判筆錄第九頁），並有經檢察官核准對被告戊
    ○○所使用之0000000000號行動電話進行監聽所
    取得且為被告戊○○坦承為其對話內容之九十三年八月十八
    日一時三十四分四十六秒之監聽譯文、臺灣臺北地方法院檢
    察署九十三年八月九日九十三年甲○茂玉聲監續字第００一
    ０二九號通訊監察書等可憑（見第一五０九八號偵查卷第五
    五、一四四頁）。證人丙○○雖亦稱：未曾告訴被告戊○○
    要其取走之一包東西內裝何物云云，然若非違禁物品，證人
    丙○○何需擔心警察臨檢，而要被告戊○○迅速且特地前往
    取走後藏起來？且證人乙○○、丁○○並證稱：扣案槍枝的
    零組件、子彈是在一個抽屜櫃中查獲，另外之槍枝、子彈是
    在另外一個盒子中查獲，盒子並沒有別的包裝，沒有密封，
    可以隨時打開等情（見本院九十四年六月十五日審判筆錄第
    三至五頁），則被告戊○○辯稱並不知道被告丙○○要求伊
    藏起來的是什麼東西云云，並非可採。
  (三)被告戊○○於偵查、本院準備程序及第一次審理程序中均供
    稱：扣案槍彈是被告丙○○因怕警察查獲而要伊藏起來的等
    語，直至本院第二次審理程序時始翻供稱：扣案槍彈都是伊
    至板橋玩具店購買的，只是借大哥即被告丙○○之名義嚇唬
    其他人而已等詞；而被告丙○○於偵查及本院準備程序中亦
    坦承扣案槍彈為其所有，是因為被警察臨檢，所以才會叫被
    告戊○○藏起來乙節，且被告丙○○對於扣案物之外型均能
    明確描述（見第一五０九八號偵查卷第一七六、一七七頁）
    ，惟至本院審理中又翻異前詞稱：扣案槍彈不是其所有云云
    ，其二人先後不一之供述，究應以何者為真？查扣案物品為
    被告丙○○以電話聯繫被告戊○○前往取走後藏放乙節，已
    如前述，而證人即經本院分離調查證據程序後改以證人身分
    具結作證之被告戊○○證述：裝有扣案物品的箱子、袋子都
    是被告丙○○要其收起來的，被告丙○○說在臺北縣中和市
    大華那邊的夜市被警察臨檢，怕被警察查獲，要其聯絡「炳
    志」去把東西藏起來，其以電話與「炳志」聯絡去被告丙○
    ○住處拿扣案物，電話中提到的「小車」指的是槍枝等語（
    見本院九十四年八月十一日審判筆錄第四至七頁），核與被
    告丙○○自承：因為在臺北縣中和市大華附近夜市吃宵夜時
    被警察臨檢，所以打電話給證人戊○○，要伊前往把東西藏
    起來等語相符。證人戊○○於本院第二次審理中經檢察官詢
    問時，不時回頭注視在庭之被告丙○○後，始為不同之供述
    ，有本院九十四年七月二十八日審判筆錄第六頁之記載可參
    ，而被告丙○○於本案之前已經因為另案違反槍砲彈藥刀械
    管制條例案件經臺灣板橋地方法院檢察署檢察官起訴而由臺
    灣板橋地方法院審理中，不可能不知違反此條例之刑責重大
    ，是更不可能為朋友道義或其他理由而任意擔此責任，並隨
    意於偵查及法院審理中坦承槍彈為其所有，益證被告戊○○
    係懼於被告丙○○，方於本院第二次審理中變更供述而附和
    被告丙○○所稱槍彈非其所有之詞，因此，自應以被告戊○
    ○與丙○○先後於偵查、本院準備程序及第一次審理中一致
    供述關於扣案槍枝、子彈等均為被告丙○○所有，因唯恐遭
    警查獲而由被告戊○○藏放等詞為真，被告丙○○嗣後辯稱
    扣案物非其所有云云，與被告戊○○自承：扣案物均係伊自
    行購買而藏放云云，均非可採。
  (四)被告丙○○前雖曾因違反槍砲彈藥刀械管制條例第十一條第
    四項持有、寄藏改造槍枝罪嫌而經臺灣板橋地方法院檢察署
    檢察官以九十二年度偵字第一一四０五號案件起訴由臺灣板
    橋地方法院審理中，惟查該案犯罪及為警查獲之時間係九十
    二年六月、九月間，有該起訴書為憑，與本案犯罪時間相距
    約一年，且被告丙○○既會因遭警臨檢而急於委託被告戊○
    ○將扣案槍彈藏放，避免遭警察查獲，則其犯前案時若已經
    持有本案扣案槍彈，又豈不會迅速處理其他未被查獲之槍彈
    ，卻直至一年後始遭警查獲？被告丙○○辯稱：扣案制式子
    彈五顆（含試射一顆）是之前沒有被警察查獲留下來的云云
    ，委無足採，亦徵被告丙○○並非基於與先前相同之概括犯
    意而持有本案扣案槍彈甚明，是尚難認為前案起訴效力所及
    ，亦附此說明。
  (五)綜上所述，扣案仿GLOCK廠19C型半自動手槍製造之玩具手槍
    更換土造金屬槍管改造而成具殺傷力之改造手槍一支（含彈
    匣一個，槍枝管制編號0000000000）、具殺傷力之制式子彈
    五顆（含試射一顆）、具殺傷力之土造子彈八顆（含試射二
    顆）及槍砲彈藥主要組成零件之土造金屬槍管一支均為被告
    丙○○所有，為免為警查獲，而由被告戊○○將之藏放於其
    所承租之旅館房間內甚明，被告戊○○、丙○○辯解均非可
    採。本件事證明確，被告二人犯行均堪認定，應依法論科。
三、按被告二人行為後，槍砲彈藥刀械管制條例業經修正，並於
    九十四年一月二十六日經總統公布，而於九十四年一月二十
    八日生效，修正後之槍砲彈藥刀械管制條例刪除舊法第十一
    條，並於修正後之槍砲彈藥刀械管制條例第八條第四項增列
    ：未經許可，持有、寄藏或意圖販賣而陳列第一項所列槍枝
    者（註：指鋼筆槍、瓦斯槍、麻醉槍、獵槍、空氣槍或第四
    條第一項第一款所定其他可發射金屬或子彈具有殺傷力之各
    式槍砲），處三年以上十年以下有期徒刑，併科新臺幣七百
    萬元以下罰金；而未經許可，持有、寄藏可發射子彈具有殺
    傷力之改造玩具手槍者，依修正前槍砲彈藥刀械管制條例第
    十一條第四項之規定，其法定刑為一年以上七年以下有期徒
    刑，併科新臺幣七百萬元以下罰金，經比較新舊法之結果，
    以修正前槍砲彈藥刀械管制條例第十一條第四項之規定較有
    利於被告二人，是依刑法第二條第一項但書之規定，自應適
    用修正前槍砲彈藥刀械管制條例第十一條第四項之規定論處
    ；另同條例第十二條第四項「未經許可，持有、寄藏或意圖
    販賣而陳列子彈者，處五年以下有期徒刑，併科新台幣三百
    萬元以下罰金」，與第十三條第四項「未經許可，持有、寄
    藏或意圖販賣而陳列第一項所列零件者，處六月以上五年以
    下有期徒刑，併科新台幣三百萬元以下罰金」等規定之構成
    要件及刑度均無修正，則依刑法第二條第一項前段之規定，
    自應適用裁判時之法律。是核被告丙○○所為分別係犯修正
    前槍砲彈藥刀械管制條例第十一條第四項之未經許可無故持
    有改造玩具手槍罪、修正後槍砲彈藥刀械管制條例第十二條
    第四項之未經許可無故持有子彈罪及修正後槍砲彈藥刀械管
    制條例第十三條第四項之未經許可持有槍砲彈藥主要組成零
    件罪；被告戊○○所為則係犯修正前槍砲彈藥刀械管制條例
    第十一條第四項之未經許可無故寄藏改造玩具手槍罪、修正
    後槍砲彈藥刀械管制條例第十二條第四項之未經許可無故寄
    藏子彈罪及修正後槍砲彈藥刀械管制條例第十三條第四項之
    未經許可寄藏槍砲彈藥主要組成零件罪。被告戊○○與姓名
    、年籍不詳綽號「炳志」之成年男子間就上開犯行具有犯意
    聯絡及行為分擔，為共同正犯。被告丙○○、戊○○分別一
    持有、寄藏行為同時持有、寄藏五顆具殺傷力之制式子彈（
    含試射一顆）、八顆土造子彈（含試射二顆），分別僅侵害
    一社會法益，各屬單純一罪；又被告丙○○、戊○○分別一
    持有、寄藏行為，同時持有、寄藏改造玩具手槍、子彈、槍
    砲彈藥主要組成零件，分別係以一行為觸犯構成要件不相同
    之罪名，均為想像競合犯，依刑法第五十五條之規定，應分
    別從一重之槍砲彈藥刀械管制條例第十一條第四項未經許可
    無故持有改造玩具手槍罪、同條例第十一條第四項未經許可
    無故寄藏改造玩具手槍罪論處。爰審酌被告丙○○前曾因違
    反槍砲彈藥刀械管制條例案件經檢察官起訴而於審理中，被
    告戊○○曾因犯罪經判決確定，於緩刑中，有其二人之臺灣
    高等法院被告全國前案紀錄表為憑，素行非佳，被告戊○○
    因受被告丙○○之託而寄藏前揭槍彈，其動機非在於恃槍逞
    兇鬥狠，然其二人持有、寄藏槍彈對於社會秩序之危害仍屬
    非輕，且持有、寄藏之槍、彈與槍砲彈藥主要組成零件數量
    非少，惟被告戊○○犯罪後坦承部分犯行及其二人犯罪之手
    段、方法、犯罪後之態度等一切犯罪情狀，量處如主文所示
    之刑，並就併科罰金部分分別諭知易服勞役之折算標準。扣
    案仿GLOCK廠19C型半自動手槍製造之玩具手槍更換土造金屬
    槍管改造而成之改造手槍一支（含彈匣一個，槍枝管制編號
    0000000000）、具殺傷力之制式子彈四顆（因鑑定試射一顆
    ，已經滅失，不另宣告沒收）、具殺傷力之土造子彈六顆（
    因鑑定試射二顆，已經滅失，不另宣告沒收）及槍砲彈藥主
    要組成零件之土造金屬槍管一支均屬違禁物，依刑法第三十
    八條第一項第一款之規定宣告沒收之。至扣案仿GLOCK廠27C
    型半自動手槍製造之玩具手槍更換土造金屬槍管改造而成之
    改造手槍一支（含彈匣一個，槍枝管制編號0000000000）、
    土造子彈九顆（含試射三顆）、內具阻鐵之玩具金屬槍管四
    支、玩具金屬滑套四個、玩具金屬彈匣二個、玩具金屬槍身
    二支、玩具金屬彈殼一百十八顆等物品，經鑑定結果，均不
    具殺傷力、非屬槍砲彈藥主要組成零件，有前開鑑定書及函
    文足憑，與扣案之砂輪機二台、焊槍一台，均非違禁物，且
    與本案無直接之牽連關係（被告二人所涉未經許可製造槍彈
    部分詳後述），爰均不予宣告沒收之。
四、又被告戊○○係因被告丙○○為免遭警查獲扣案物品而委由
    其取走藏放乙節，業經本院認定如上，起訴書犯罪事實欄一
    第十五行亦記載被告戊○○將被告丙○○持有之前開槍彈「
    移置他處寄藏」，是公訴意旨指被告戊○○係犯槍砲彈藥刀
    械管制條例第十一條第四項持有改造玩具手槍罪嫌，應屬誤
    會，本院於同一事實範圍內自得變更檢察官所引應適用之法
    條。另扣案制式子彈五顆（含試射一顆）、土造子彈八顆（
    含試射二顆）均具殺傷力，而土造金屬槍管一支為槍砲彈藥
    主要組成零件，亦如前述，是被告丙○○持有前開子彈、槍
    砲彈藥主要組成零件及被告戊○○寄藏上開子彈、槍砲彈藥
    主要組成零件雖未據檢察官起訴，然與前開起訴後經本院認
    定有罪部分，均有牽連犯之裁判上一罪關係，基於審判不可
    分之原則，本院自得併予審酌，併此敘明。
五、公訴意旨另以：被告丙○○、戊○○明知未經許可，不得製
    造經公告禁止之可發射子彈具有殺傷力之槍枝及彈藥，竟意
    圖營利，共同基於製造槍彈之概括犯意聯絡，由被告戊○○
    與不特定人接洽後，將玩具手槍帶回，交由被告丙○○予以
    加工改造完成，再收取每把新台幣三千元不等之代價，為姓
    名、年籍不詳綽號「十三」等不特定人改造玩具手槍、子彈
    等具有殺傷力之槍彈以牟利，因認被告二人另涉有槍砲彈藥
    刀械管制條例第十一條第一項製造改造槍枝罪嫌、第十二條
    第一項製造子彈罪嫌云云。然訊之被告二人均堅決否認有何
    製造改造槍枝、子彈之犯行，且查：
  (一)本案雖扣得仿GLOCK廠19C型半自動手槍製造之玩具手槍更換
    土造金屬槍管改造而成具殺傷力之改造手槍一支（含彈匣一
    個，槍枝管制編號0000000000）、具殺傷力之制式子彈五顆
    （含試射一顆）、具殺傷力之土造子彈八顆（含試射二顆）
    及槍砲彈藥主要組成零件之土造金屬槍管一支，然公訴意旨
    乃指被告二人係為免發生意外，而另行起意持有前開具有殺
    傷力之槍、彈及主要組成零件，亦即扣案具有殺傷力之槍、
    彈並非被告二人改造完成；至扣案仿GLOCK廠27C型半自動手
    槍製造之玩具手槍更換土造金屬槍管改造而成之改造手槍一
    支（含彈匣一個，槍枝管制編號0000000000）、土造子彈九
    顆（含試射三顆）均不具殺傷力，而槍管四支、滑套四個、
    彈匣二個、槍身二支、彈殼一百十八顆均為玩具金屬槍管、
    滑套、彈匣、槍身、彈殼，而非屬槍砲彈藥主要組成零件，
    亦如前述，則是否為被告二人改造槍、彈之半成品，亦難遽
    以認定。
  (二)又改造槍、彈並非易事，除需有一定之專業知識外，尚須有
    特定之工具，然被告丙○○前所犯僅係持有、寄藏改造槍枝
    罪嫌而由臺灣板橋地方法院審理中，被告戊○○則無任何違
    反槍砲彈藥刀械管制條例前科，則其二人是否具備此等知識
    ，亦難證明；且本件除上開扣案物之外，僅扣得砂輪機二台
    、焊槍一台等物，更難認定此等工具即足以改造槍、彈。
  (三)再者，被告丙○○、戊○○二人所使用之00000000
    00、0000000000號行動電話之雙向通訊監察紀
    錄雖曾提及「小車（即槍枝）」、「磨」等字樣，然既未扣
    得被告二人改造之槍枝、子彈，又無任何積極證據足以證明
    公訴意旨所指被告二人於何時、何地改造槍枝、子彈後，以
    多少價格販售予何人，自不能單以通訊監察紀錄遽指被告二
    人有何改造槍枝、子彈之犯行。
  (四)析上所述，不能證明被告二人涉有公訴人所指槍砲彈藥刀械
    管制條例第十一條第一項、第十二條第一項改造槍枝、子彈
    罪嫌，原應為無罪之諭知，惟檢察官認此部分與上開有罪部
    分有牽連犯之裁判上一罪關係（起訴書之證據並所犯法條欄
    二、第五行已有記載），爰不另為無罪之諭知。
六、移送併辦意旨略以：被告戊○○明知未經許可不得製造、持
    有槍枝及子彈，竟於九十三年五月間某日，臺北縣板橋市○
    ○路某處模型玩具店內購得德製模型手槍一支、子彈二顆後
    ，自行以電鑽將槍身及槍管分解改造而成。另於同年五、六
    月間，在臺北縣中和市○○街某處，向姓名、年籍不詳綽號
    「阿棋」之成年男子買受具殺傷力之制式散彈槍子彈三顆，
    而未經許可持有上開槍械及子彈，因認被告戊○○涉有修正
    前槍砲彈藥刀械管制條例第十一條第一項、未經許可製造改
    造槍枝罪嫌、同條第四項未經許可持有改造槍枝罪嫌、第十
    二條第四項未經許可持有子彈罪嫌，且與本案起訴部分有連
    續犯之裁判上一罪而移送併辦。惟查，被告戊○○於本院審
    理中供稱：此部分扣案槍彈是在本院九十四年一月十二日第
    一次諭知交保後二星期跟朋友一起去購買的，因為警察不相
    信，所以才會說是自己改造的等語（見本院九十四年八月十
    一日審判筆錄第七頁），且本案起訴部分業經判決被告戊○
    ○係犯修正前槍砲彈藥刀械管制條例第十一條第四項之未經
    許可無故寄藏改造玩具手槍罪、修正後槍砲彈藥刀械管制條
    例第十二條第四項之未經許可無故寄藏子彈罪及修正後槍砲
    彈藥刀械管制條例第十三條第四項之未經許可寄藏槍砲彈藥
    主要組成零件罪，而被告戊○○所涉犯之製造改造槍枝罪嫌
    、製造子彈罪嫌則經本院另敘明不另為無罪之諭知，均如前
    所述，是難認併辦部分與本案起訴部分有連續犯或牽連犯等
    裁判上一罪關係，且未據起訴，本院無從併予審酌，應退由
    檢察官另行處理，附此說明。
據上論斷，應依刑事訴訟法第二百九十九條第一項前段、第三百
條，修正前槍砲彈藥刀械管制條例第十一條第四項，修正後槍砲
彈藥刀械管制條例第十二條第四項、第十三條第四項，刑法第二
條第一項前段、但書、第十一條前段、第二十八條、第五十五條
、第四十二條第二項、第三十八條第一項第一款，罰金罰鍰提高
標準條例第二條，現行法規所定貨幣單位折算新台幣條例第二條
，判決如主文。
本案經檢察官張志全到庭執行職務
中　　華　　民　　國　　94　　年　　8 　　月　　25　　日
　　　　　　　　　刑事第十六庭  審判長法　官　劉嶽承
                                      法  官  胡宗淦
                                      法  官  黎惠萍
上正本證明與原本無異。
如不服本判決，應於判決送達後10日內向本院提出上訴狀（應抄
附繕本）。
                                      書記官  楊麗娟
中　　華　　民　　國　　94　　年　　8 　　月　　25　　日
附錄本案論罪科刑法條全文
修正前槍砲彈藥刀械管制條例第十一條第四項，修正後槍砲彈藥
刀械管制條例第十二條第四項、第十三條第四項
修正前槍砲彈藥刀械管制條例第十一條
未經許可，製造、販賣或運輸第四條第一項第一款所稱其他可發
射金屬或子彈具有殺傷力之各式槍砲者，處五年以上有期徒刑，
併科新臺幣一千萬元以下罰金。
未經許可，轉讓、出租或出借前項所列槍砲者，處三年以上十年
以下有期徒刑，併科新臺幣七百萬元以下罰金。
意圖供自己或他人犯罪之用，而犯前二項之罪者，處無期徒刑或
七年以上有期徒刑，併科新臺幣一千萬元以下罰金。
未經許可，持有、寄藏或意圖販賣而陳列第一項所列槍砲者，處
一年以上七年以下有期徒刑，併科新臺幣七百萬元以下罰金。
第一項至第三項之未遂犯罰之。
修正後槍砲彈藥刀械管制條例第十二條
未經許可，製造、販賣或運輸子彈者，處一年以上七年以下有期
徒刑，併科新台幣五百萬元以下罰金。
未經許可，轉讓、出租或出借子彈者，處六月以上五年以下有期
徒刑，併科新台幣三百萬元以下罰金。
意圖供自己或他人犯罪之用，而犯前二項之罪者，處三年以上十
年以下有期徒刑，併科新台幣七百萬元以下罰金。
未經許可，持有、寄藏或意圖販賣而陳列子彈者，處五年以下有
期徒刑，併科新台幣三百萬元以下罰金。
第一項至第三項之未遂犯罰之。
修正後槍砲彈藥刀械管制條例第十三條
未經許可，製造、販賣或運輸槍砲、彈藥之主要組成零件者，處
三年以上十年以下有期徒刑，併科新台幣七百萬元以下罰金。
未經許可，轉讓、出租或出借前項零件者，處一年以上七年以下
有期徒刑，併科新台幣五百萬元以下罰金。
意圖供自己或他人犯罪之用，而犯前二項之罪者，處五年以上有
期徒刑，併科新台幣一千萬元以下罰金。
未經許可，持有、寄藏或意圖販賣而陳列第一項所列零件者，處
六月以上五年以下有期徒刑，併科新台幣三百萬元以下罰金。
第一項至第三項之未遂犯罰之。
